臺灣高等法院刑事判決　　　　　　　　　　　　　九十一年度上易字第二五三四號
　　上　訴　人　臺灣板橋地方法院檢察署檢察官
　　被　　　告　戊○○
　　　　　　　　乙○○
　　共　　　同
　　選任辯護人　張麗真　律師
　　被　　　告　丙○○
右上訴人，因被告恐嚇等案件，不服臺灣板橋地方法院九十一年度易字第四四五號，
中華民國九十一年五月二十二日、九十一年七月三十一日第一審判決（起訴案號：臺
灣板橋地方法院檢察署九十年偵續字第六五號、九十年偵字第八六五三、八六五四號
）提起上訴，本院判決如左：
    主      文
上訴駁回。
    事實及理由
一、本案經本院審理結果，認第一審判決以不能證明被告戊○○、乙○○犯刑法第三
    百四十六條第一項之恐嚇取財罪、被告戊○○另與被告丙○○犯刑法第三百零五
    條之恐嚇致生危害安全罪，均諭知無罪之判決，經核於法並無不合，應予維持，
    並引用第一審判決書所記載之理由。
二、檢察官上訴意旨略謂：告訴人甲○○受害情形，因係經其妻丁○○轉述，當然無
    法詳盡，自難因此認有瑕疵，且告訴人既受不認識之被告戊○○、乙○○恐嚇，
    亦難期在四年之後，具體指出共犯人數及出言恐嚇之人，尤其告訴人與被告戊○○間根本無任何債權債務關係，若非遭被告等恐嚇，何須簽發七十萬元本票？告
    訴人之妻亦未積欠高達該額數之債務，又何須共同簽發該本票？此就被告戊○○
    無法通過測謊，益足認被告等否認犯罪均無可信，原審遽為無罪諭知，自屬不當
    云云。
三、經查：
  (一)本件告訴人與其妻丁○○共同簽發之本票發票日（未記載到期日）為八十七年八
    月十一日，有該本票影本一紙附卷可稽，告訴人夫妻在簽發該本票之後，確有多
    次匯款予被告戊○○及其女劉詩韻之帳戶，已經該被告及告訴人夫妻一致供明在
    案，且有其匯款單收據聯影本附卷可徵，如謂告訴人係在早已清償債務完竣後，
    受逼迫又簽發本件本票，何以竟仍願多次匯款？告訴人夫妻又直稱伊等在受迫簽
    發票據之後，向警局報案，未獲受理，卻無任何報案憑證可證其等有報案之事，
    在在不合常情事理。
  (二)尤其，告訴人係在八十九年一月五日始向台灣板橋地方法院檢察署提出本件告訴
    ，有其告訴狀在案可稽，距離該簽發本票之日後已一年有餘，又恰在被告戊○○
    於八十八年十二日六日提出該本票聲請准予強制執行之時間之後，有台灣板橋地
    方法院收受其聲請狀之戳記在案（二一七號他卷二○頁）可查，就時序以觀，亦
    見可疑，被告等辯稱告訴人係為就該本票裁定之事提出反制作為，核屬可信。
  (三)再就告訴人及其妻供述之受被告等人施加恐嚇及恐嚇取財之情形，無論二人彼此
    間及各人在偵查及原審調查中先後不一，多有矛盾，已如原審判決書所載，在本
    院調查中，予以隔離訊問結果，亦有極大之出入，例如關於在告訴人家中停留時
    間，告訴人稱八十七年八月十日約十五分鐘，十一日約三十分鐘，其妻則稱二日
    均約一小時；告訴人在本院稱十日當天未談及本票之事，在他字案偵查中則稱：
    「丙○○說如我沒簽本票，會對家人不利，並且要我去做工。」就是否事先約定
    時間前往告訴人家一節，在本院稱：「沒有，十日、十一日都是突然來我家。」
    在原審則稱：「這二次被告等來之前，有打電話來過，都是我太太接。」另就十
    日前往告訴人家之人數一節，在本院稱共四人，在原審則共稱有五人；又就是否
    認識被告乙○○、丙○○，亦一下子說認識，一下子又說不認識，反反覆覆，先
    後不一，自不能僅憑告訴人及其妻多所瑕疵之指訴，遽入被告等於罪。
  (四)事實上，告訴人之妻確有積欠被告戊○○七十萬元，其民事債權債務關係亦經本
    院九十年度上易字第四一七號民事判決確認存在確定，有該判決書在案可參，益
    見告訴人指稱其妻未欠被告戊○○債務云云，要無可採。
  (五)被告戊○○未受完整學校教育，依法務部戶役連絡作業系統查詢結果，確載明教
    育程度：「不識字」，有該電腦資料一份在本院卷可考，則被告戊○○辯稱伊因
    不識字，不知本票為何，乃央請另被告亦即素與告訴人之妻相識之丙○○陪同前
    去告訴人家拿本票，尚難認有違常情。
  (六)至於測謊之鑑驗結果，常因人而異，以本件被告戊○○而言，其稱因被欠債，催
    討結果，反要接受測謊，極感委屈，核屬可信；而另被告乙○○在庭則多不知所
    云，靦之情處處可見，故該二人之測謊鑑驗失真，原不足為奇，自難僅以其二
    人未通過測謊，即遽謂其二人犯罪。
  (七)此外，已查無其他積極事證足認被告等有犯恐嚇致生危害安全或恐嚇取財罪行，
    核屬不能證明被告等犯罪。
四、從而，原審諭知被告等無罪之判決，即無不當，檢察官徒依告訴人所請，提起本
    件上訴，不能認為有理由，應予駁回。
五、被告丙○○經合法傳喚，無正當之理由未到庭，爰不待其陳述，逕行判決。
據上論斷，應依刑事訴訟法第三百七十一條、第三百七十三條、第三百六十八條，判
決如主文。
本案經檢察官沈明彥到庭執行職務。
中    華    民    國    九十一    年    十    一    月     十    三     日
                              臺灣高等法院刑事第十四庭
                                  審判長法  官  陳  祐  輔
                                        法  官  陳  國  文
                                        法  官  洪  昌  宏
右正本證明與原本無異。
不得上訴。
                                        書記官  廖  月  女
中    華    民  國    九十一    年    十    一    月     十    四     日
